# 建造期间闲置土地的摊销可否资本化

提问人：18879647113 时间：2023-07-27 09:34:27
企业为建设项目从政府处取得一块地，成本 1 亿元。目前规划是一半用于建设生产线，一半是预留发展用地，目前还未开发，请问建造期间该土地的摊销额可否全部资本化进入在建工程。

回答人：chenyiwei
闲置的预留地与当前项目建设无直接关系，故闲置土地的摊销即使在其他地块上的项目建设期间，也不能资本化。